臺灣宜蘭地方法院交通事件裁定　　　　　94年度交聲字第86號
移送機關　　交通部公路總局臺北區監理所宜蘭監理站
異　議　人　甲○○
上列異議人因違反道路交通管理處罰條例案件，對於交通部公路
總局台北區監理所宜蘭監理站民國94年3月12日所為之處分（原
處分案號：宜監字第43─Q00000000號），聲明異議，本院裁定
如下：
    主  文
異議駁回。
    理  由
一、汽車駕駛人任意駛出邊線行駛者，處新臺幣600元以上1800
    元以下罰鍰，道路交通管理處罰條例第45條第12款定有明文
    。
二、本件移送機關裁決意旨略以：異議人甲○○於民國94年3月1
    2日下午3時10分，在台二線新港出入口，駕駛車牌號碼L2-5
    878自用小客車，任意駛出邊線，爰依道路交通管理處罰條
    例第45條12款裁決處罰異議人罰鍰新台幣600元等語。
三、本件異議人意旨略以：異議人並非任意駛出邊線，而係臨時
    停車查看文件等語。
四、經查，異議人甲○○於民國94年3月12日下午3時10分，在台
    二線新港出入口交通管制號誌前約數公尺，駕駛車牌號碼L2
    -5878自用小客車，將車輛駛出上開路段邊線之事實，為異
    議人所自承，且有舉發照片編號（一）1紙在卷可參，此部
    分事實已堪認定。
五、按汽車在雙向二車道行駛時，除準備停車或臨時停車外，不
    得駛出路面邊線，道路交通安全規則第97條第4款定有明文
    。依上開規定，駕駛人將車輛駛出邊線，如係為準備停車或
    臨時停車，依前揭法條之規定，固非法所不許，惟駕駛人於
    準備停車或臨時停車時，仍應合乎交通法規之規定，否則即
    屬任意將車輛駛出邊線之違規行為。又按，汽車駕駛人，臨
    時停車，在交岔路口10公尺內臨時停車者，處新臺幣300元
    以上600元以下罰鍰，道路交通管理處罰條例第55條第2款定
    有明文。本件異議人辯稱伊將車輛駛出邊線係為要臨時停車
    查看文件，且指明舉發照片編號（一）所攝即為伊停車之位
    置等語。經查，上開路段交岔路口之交通管制號誌燈前，因
    係紅燈，已前後有1輛自用小客車及1輛大貨車停等於號誌燈
    前，而異議人之車輛位置則停在該大貨車旁，有上開照片在
    卷可參。則依該自用小客車及大貨車之車身長度，及二車間
    車距頗短，尚不到1自用小客車車身之距離，且異議人車輛
    位於該大貨車車首旁等位置判斷，異議人之車輛與交岔路口
    號誌燈之距離，顯在10公尺以內。又證人即斯時執行交通勤
    務之警員陳有清亦到庭結證證稱：異議人停車位置屬於交岔
    路口內10公尺，不得停車，但當時見異議人之車輛是在行駛
    中，所以沒有以違規停車來舉發等語。足見異議人將該車輛
    臨時停放該位置，顯為法所不許，從而，異議人仍將車輛駛
    出邊線，於禁止臨時停車之處所停車，係以一行為同時違反
    道路交通管理處罰條例第45條第12款不得任意駛出邊線及同
    條例第55條第2款不得於交岔路口10公尺內臨時停車之規定
    。異議人認伊係臨時停車，故得將車輛駛出邊線，顯於法未
    合。至異議人又辯稱：伊車輛停放之位置係超過交岔路口10
    公尺，則與上開照片所示及證人陳有清之證述不符，其辯解
    應不足採。
六、綜上，本件異議人違規事實明確。原處罰機關予以舉發，於
    法有據。移送機關雖未論及異議人違反道路交通管理處罰條
    例第55第2款部分，惟異議人以一行為違反上開二規定，移
    送機關從一情節較重之道路交通管理處罰條例第45 條第12
    款之規定處罰，並無不合。本件異議人聲明異議為無理由，
    應予駁回。
據上論斷，應依道路交通案件處理辦法第19條裁定如主文。
中　　華　　民　　國　　94　　年　　7 　　月　　29　　日
                        交通法庭  法  官  謝佩玲
以上正本證明與原本無異。
如不服本裁定，應於裁定送達後5日內向本院提出抗告狀。（需
附繕本）
                                  書記官  藍友隆
中　　華　　民　　國　　94　　年　　8 　　月　　1 　　日
